臺灣高等法院臺中分院刑事判決　　　　　　　　　九十一年度上易字第一一三四號
　　上　訴　人　臺灣臺中地方法院檢察署檢察官
　　被　　　告　丙○○
右上訴人因被告竊盜案件，不服臺灣臺中地方法院九十一年度易字第九九五號中華民
國九十一年五月二十日第一審判決（起訴案號：臺灣臺中地方法院檢察署九十一年度
偵字第二七一八號），提起上訴，本院判決如左：
      主  文
上訴駁回。
      理  由
一、公訴意旨略以：被告丙○○意圖為自己不法之所有，並基於概括犯意，於民國（
    下同）九十年八月十四日下午七時許，侵入臺中縣大肚鄉○街村○○○街七十三
    號甲○○住宅內竊取金飾一批、信用卡一張、人民幣約三千元，復於同年九月三
    日下午一時許，以同一手法侵入臺中縣大里市○○路三九二巷八號乙○○住宅內
    ，竊取神明用金牌四面及金戒指一只（合計值新台幣七千元）及現金一萬元、另
    全家人健保卡四張，迨於同年十二月一日晚上九時三十分許，為警在臺中市○○
    路與華美街口臨檢，在其身上取出甲○○之信用卡及乙○○之健保卡各一張而查
    獲。因認被告係涉犯刑法第三百二十條第一項、第三百二十一條第一項第一款之
    竊盜罪嫌等語。
二、按犯罪事實應依證據認定之，無證據不得推定其犯罪事實，刑事訴訟法第一百五
    十四條定有明文。又認定不利於被告之事實，須依積極證據，茍積極證據不足為
    不利於被告事實之認定時，即應為有利於被告事實之認定，更不必有何有利之證
    據（最高法院三十年上字第八一六號判例參照）。訊之被告丙○○於原審審理時
    堅決否認有何竊盜犯行，辯稱：甲○○之信用卡及乙○○之健保卡是綽號「八筒
    」之人交給我使用，「八筒」姓張，是五十六次，住南投，不過我已找不到他等
    語。
三、經查：
（一）被害人甲○○指稱於九十年八月十四日下午七時許，在臺中縣大肚鄉○街村○○○街七十三號住處，被竊取金鉓一批、信用卡一張及人民幣約三千元等語；
      另被害人乙○○指稱於九十年九月三日下午一時許，在臺中縣大里市○○路三
      九二巷八號住處，被竊取金牌四面、金戒指一只、現金一萬元及全家人健保卡
      四張等語，有被害人甲○○、乙○○之警訊筆錄及贓物認領保管單二張附卷可
      稽，惟依被害人甲○○、乙○○之上開指述，僅足證明渠等上開物品失竊之事
      實，對於渠等失竊物品究係何人竊取，並無法證明，固此尚不足為不利於被告
      之證據。
（二）又被告於警訊及檢察官第一、二次訊問時均供稱甲○○之信用卡及乙○○之健
      保卡係利文浩交付其使用，以供逃避警方查緝之用云云，嗣經檢察官提訊利文
      浩查證，證人利文浩於檢察官訊問時證稱：我只有將撿到的乙○○之健保卡交
      給被告，供被告看病使用而已，我並沒有拿過甲○○之信用卡給被告等語。被
      告於檢察官同日訊問有無至大肚鄉及大里市竊取他人財物時則供稱：我記得利
      文浩有交給我一張健保卡，也有很多朋友拿給我健保卡，那時有人說健保卡可
      以用，那算我偷的好了云云（均見偵查卷第五三頁、第五四頁筆錄），檢察官
      即據此認定被告於末次偵查中供認右揭竊盜犯行，惟依證人利文浩之上開證述
      以觀，乙○○失竊之健保卡係利文浩拾得後再交付被告使用，顯非被告所竊取
      ；而依被告上開末次偵訊筆錄之所載，被告係因證人利文浩僅證述有交付乙○○失竊之健保卡，被告因無法交代其所持甲○○信用卡之來源，乃稱「那算我
      偷的好了」等語，被告實非坦承有竊盜犯行，否則被告當可詳述其竊取經過及
      供出甲○○、乙○○其餘被竊物品之下落以供查證，但該次筆錄對此均未記載
      ，故該次偵訊筆錄之所載亦不足作為被告已承認竊盜犯行之依據。
（三）另被告於原審審理時雖供稱甲○○之信用卡及乙○○之健保卡是綽號「八筒」
      之人所交付，於本院訊問時又稱係張培堂所交付云云，核與其於警訊及偵查中
      所供係利文浩所交付云云不符，證人利文浩於原審審理時亦否認有交付上開信
      用卡及健保卡給被告云云，惟均無礙於被告係始終堅決否認右揭竊盜犯行。參
      諸被告供承收受上開信用卡及健保卡，係為供逃避警方查緝時使用，上開信用
      卡及健保卡又屬於他人失竊之贓物，其來源又係不明，被告故予以收受，應涉
      有收受贓物之罪嫌，此外，復無其他積極證據足資證明被告為公訴人所指竊盜
      犯行，尚屬不能證明被告犯罪，原審為被告無罪之判決，核無不合。檢察官上
      訴意旨以被告曾稱：「那就算我偷的」等語，足認被告已自白竊盜犯行等語，
      然此句供詞不能認係被告自白竊盜犯行，前已敘明，原審判決認定核無違誤，
      上訴為無理由，應予駁回。至於被告涉犯收受贓物罪嫌部分，應由檢察官另行
      處理，附此敘明。
四、據上論斷，應依刑事訴訟法第三百六十八條，判決如主文。
本案經檢察官丁○○到庭執行職務。
中      華      民      國    九十一  年    七      月    二十三        日
                                   臺灣高等法院臺中分院刑事第三庭
                                         審判長法  官  劉  連  星
                                               法  官  廖  柏  基
                                               法  官  胡  忠  文
右正本證明與原本無異。
不得上訴。
                                               書記官  李  妍  嬅
中      華      民      國    九十一     年      七       月   二十四   日
                                                                        Ｆ
